en: Home & Garden > Kitchen & Dining > Kitchen Appliance Accessories > Vacuum Sealer Accessories: Vacuum Sealer Bags; Vacuum Sealer Containers; Vacuum Sealer Rolls
th: บ้านและสวน > ห้องครัวและการรับประทานอาหาร > อุปกรณ์เครื่องใช้ในครัว > อุปกรณ์เครื่องแพ็คสุญญากาศ: ถุงสุญญากาศ; ภาชนะสำหรับเครื่องซีลสุญญากาศ; ม้วนถุงเครื่องซีลสุญญากาศ
ru: Дом и сад > Кухня и сервировка стола > Аксессуары для кухонной техники > Аксессуары для вакууматоров: Пакеты для вакууматоров; Контейнеры для вакуумных упаковщиков; Рулоны для вакууматоров
nl: Huis en tuin > Keuken en eetkamer > Accessoires voor keukenmachines > Accessoires voor vacuümapparaten: Vacuümzakken; Vacuümsealercontainer; Vacuümverpakkingsrollen
vi: Nhà và vườn > Phòng bếp và phòng ăn > Phụ kiện đồ dùng nhà bếp > Phụ kiện máy đóng gói hút chân không: Túi hút chân không; Hộp bảo quản hút chân không; Cuộn Túi Hút Chân Không
hu: Otthon és kert > Konyha és étkező > Konyhaigép-kiegészítők > Vákuumcsomagoló-kiegészítők: Vákuumcsomagoló-zsákok; Vákuumtasakos tárolók; Vákuumfólia-tekercsek
zh-TW: 居家和庭園 > 廚房與餐廳 > 廚房電器配件 > 真空包裝機配件: 真空壓縮袋; 真空保鮮盒; 真空封口捲袋
da: Hjem og have > Køkken og spisestue > Køkkenapparater – tilbehør > Vakuumforsegler – tilbehør: Vakuumforsegler – poser; Beholdere til vakuumforsegling; Ruller til vakuumforsegler
sk-SK: Dom a záhrada > Kuchyňa a jedáleň > Príslušenstvo pre kuchynské spotrebiče > Príslušenstvo pre vákuovú zváračku: Vrecká pre vákuovú zváračku; Vákuovacie nádoby; Rolky pre vákuovú zváračku
bg-BG: Дом и градина > Кухня и трапезария > Аксесоари за кухненски уреди > Аксесоари за машина за вакуумиране: Пликове за вакуумиране; Контейнери за вакуумиране; Ролки за вакуумно запечатване
pt-PT: Casa e jardim > Cozinha e refeições > Acessórios de aparelhos domésticos > Acessórios para máquina de selar: Sacos para máquina de selar; Recipientes para selador a vácuo; Rolos para seladores a vácuo
es: Casa y jardín > Cocina y comedor > Accesorios para aparatos de cocina > Accesorios de envasado al vacío: Bolsas de envasado al vacío; Contenedores para sellado al vacío; Rollos para envasado al vacío
cs: Dům a zahrada > Kuchyně a jídelny > Kuchyňské spotřebiče – příslušenství > Vakuové baličky – příslušenství: Vakuové balicí pytlíky; Nádoby pro vakuové balení; Role do vakuových baliček
sl-SI: Dom in vrt > Kuhinja in jedilnica > Dodatki za kuhinjske aparate > Dodatki za aparate za vakuumiranje: Vrečke za vakuumiranje; Posode za vakuumiranje; Role za vakuumiranje
fr: Maison et jardin > Arts de la table et arts culinaires > Accessoires petit électroménager > Accessoires d’emballage sous vide: Sacs d’emballage sous vide; Conteneurs pour appareils de mise sous vide; Rouleaux pour machine à emballer sous vide
ja: ホーム・ガーデン > キッチン・ダイニング > キッチン家電関連用品 > 真空パック器関連用品: 真空パック器用袋; 真空パック容器; 真空パック器用ロール袋
nb: Hjem og hage > Kjøkken og spiserom > Tilbehør til kjøkkenapparater > Tilbehør for vakuummaskiner: Vakuumforseglingsposer; Vakuumforsegler; Ruller til vakumforseglere
ro-RO: Casă și grădină > Bucătărie și sufragerie > Accesorii pentru electrocasnice de bucătărie > Accesorii aparat vidare: Pungi aparat vidare; Recipiente pentru aparat de vidare; Role de folie pentru aparat de vidat
pt-BR: Casa e jardim > Produtos de cozinha e aparelhos de jantar > Acessórios para eletrodomésticos de cozinha > Acessórios para seladora a vácuo: Sacos para seladora a vácuo; Recipientes para seladoras a vácuo; Rolos para seladoras a vácuo
it: Casa e giardino > Cucina e pranzo > Accessori strumenti cucina > Accessori sacchetti sottovuoto: Sacchetti sottovuoto; Macchina per sottovuoto cassa; Rotoli per sottovuoto
zh-CN: 家居与园艺 > 厨房/餐厅 > 厨房电器配件 > 真空封口机配件: 真空密封袋; 真空密封容器; 真空密封膜
de: Heim & Garten > Küche & Esszimmer > Zubehör für Küchengeräte > Vakuumiererzubehör: Vakuumierer-Beutel; Vakuumierbehälter; Vakuumierer-Rollen
tr: Ev ve Bahçe > Mutfak ve Yemek > Mutfak Aleti Aksesuarları > Vakumlu Saklama Aksesuarları: Vakumlu Saklama Poşetleri; Vakumlu Saklama Kapları; Vakum Poşet Ruloları
ko: 가정/원예 용품 > 주방/식탁 > 주방가전 부대용품 > 진공 포장기 부대용품: 진공 포장기 백; 진공 밀봉 용기; 진공 포장기 롤
fi: Koti ja puutarha > Keittiö ja ruokailu > Keittiölaitteiden lisätarvikkeet > Tyhjiöpakkauskoneen lisätarvikkeet: Tyhjiöpakkauskoneen pussit; Tyhjiösäiliöt; Tyhjiöpakkauskoneen rullat
sv: Hem och trädgård > Kök och matsal > Tillbehör till köksapparater > Tillbehör till vakuumförseglare: Påsar till vakuumförseglare; Vakuumlådor; Rullar för vakuumförseglare
lt-LT: Namai ir sodas > Virtuvė ir valgomasis > Virtuvės prietaisų priedai > Vakuuminių sandariklių priedai: Vakuuminių sandariklių maišeliai; Vakuuminių sandariklių konteineriai; Vakuuminių sandariklių ritinėliai
hr-HR: Dom i vrt > Kuhinja i blagovaonica > Pribor za kuhinjske aparate > Pribor za vakuumiranje: Vrećice za vakuumiranje; Posude za vakuumsko zatvaranje; Role za vakuumiranje
el: Σπίτι & κήπος > Κουζίνα & τραπεζαρία > Αξεσουάρ οικιακών συσκευών > Αξεσουάρ συσκευών κενού αέρος: Σακούλες κενού αέρος; Δοχεία για συσκευές κενού; Ρολά σακουλών συσκευασίας κενού
pl: Dom i ogród > Kuchnia i jadalnia > Akcesoria do sprzętów kuchennych > Akcesoria do pakowarek próżniowych: Worki do pakowarek próżniowych; Pojemniki próżniowe; Rolki do pakowania próżniowego